【裁判字號】    89,上易,1798
【裁判日期】    891116
【裁判案由】    公然侮辱
【裁判全文】
臺灣高等法院臺南分院刑事判決              八十九年度上易字第一七九八號  Ｇ
      上  訴  人
      即  被  告  乙  ○  ○
右上訴人因公然侮辱案件，不服臺灣臺南地方法院八十九年度易字第一九五五號中華
民國八十九年八月二十八日第一審判決（起訴案號：臺灣臺南地方法院檢察署八十九
年度偵字第五四一三號），提起上訴，本院判決如左：
      主      文
上訴駁回。
      事      實
一、乙○○於民國八十九年四月十六日晚上九時四十五分許，駕駛車牌號號ＸＤ─九
    一四七號自小客車，行經臺南市民生綠園圓環時，與甲○○駕駛之車牌號碼ＷＬ
    ─七００一號自小客車發生輕微擦撞（毀損部分未據告訴），雙方下車發生爭執
    ，乙○○竟於不特定人可共見共聞的情形之下，以粗俗下流足以妨害名譽之言語
    侮辱甲○○：「幹妳娘，妳們開賓士的都比較搖擺」，旋即駕車離去，甲○○憤
    而報警查獲。
二、案經甲○○訴請臺灣臺南地方法院檢察署檢察官偵查起訴。
      理      由
一、訊據上訴人即被告乙○○雖供認於右開時、地駕駛右開自小客車與告訴人甲○○
    所駕右開自小客車發生擦撞等事實，惟否認有辱罵告訴人：「幹妳娘，妳們開賓
    士的都比較搖擺」等語。經查，右揭事實業據告訴人於偵查中指訴明確，而證人
    即與告訴人同車之林雅霞於偵查中亦結證稱：肇事後，告訴人下車與被告理論，
    她在車內看到被告態度非常兇惡，一直指著告訴人罵，她都不敢下車，告訴人一
    上車時，就說怎麼有這種人，撞到人還用粗話罵人等語。被告於偵查中亦供承當
    時證人林雅霞確實坐在告訴人車內，足見證人林雅霞並非告訴人事後所尋找串證
    ，而依證人林雅霞之證言，被告案發當時既態度兇惡，一直對著告訴人叫罵，則
    告訴人指稱被告當時辱罵穢語，應可採信。事證明確，被告犯行堪以認定。
二、核被告所為，係犯刑法第三百零九條第一項之公然侮辱罪。原審以被告罪證明確
    ，適用刑法三百零九條第一項、第四十一條，罰金罰鍰提高標準條例第一條前段
    、第二條之規定，並審酌被告犯罪之動機、目的、手段、拒與告訴人達成和解，
    無悔悟之情等一切情狀，判處被告拘役五十日，如易科罰金，以三百元折算一日
    ，認事用法並無違誤，量刑及易科罰金折算標準之諭知亦均妥適。被告上訴否認
    公然侮辱告訴人，為無理由，應予駁回。
三、公訴意旨另略以：被告於事後經警方通知兩造於八十九年四月十八日前往臺南市
    ○○路交通隊制作筆錄，雙方在交通隊部圍牆外碰面時，被告竟又基於前揭犯意
    ，在不特定人可共見共聞的情形之下，又以台語辱罵告訴人：「幹妳娘」，因認
    被告連續涉犯公然侮辱罪嫌云云。訊據被告否認有上開犯行。按犯罪事實應依證
    據認定之，無證據不得推定其犯罪事實，如不能證明被告犯罪者，應諭知無罪之
    判決，刑事訴訟法第一百五十四條、第三百零一條第一項分別定有明文。又告訴
    人之告訴，係以使被告受刑事訴追為目的，是其陳述是否與事實相符，仍應調查
    其他事實以資審認，始得為被告不利之認定，而認定不利於被告之事實，須依積
    極證據，茍積極證據不足為不利於被告事實之認定時，即應為有利於被告之認定
    ，更不必有何有利之證據，有最高法院五十二年台上第一三○○號及第三十年上
    字第八一六號判例可資參照。經查，告訴人指訴被告涉有上開犯行，並無積極證
    據足資證明與事實相符，自難徒憑告訴人片面之指訴，遽認被告涉有上開公然侮
    辱犯行。此外，復查無其他積極證據可資證明被告涉犯公然侮辱犯行，惟公訴人
    認此部分與前揭有罪部分有連續犯之裁判上一罪關係，爰不另為無罪判決之諭知
    ，附此敘明。
據上論結，應依刑事訴訟法第三百六十八條，判決如主文。
本案經檢察官李傳來到庭執行職務。
中    華    民    國      八十九      年      十一      月      十六    日
                                  臺灣高等法院臺南分院刑事第二庭
                                      審判長法官  游    明    仁
                                            法官  林    永    茂
                                            法官  陳    清    溪
右正本證明與原本無異。
不得上訴。
                                      法院書記官  嚴    巧    花
中    華    民    國      八十九      年      十一      月     十七     日
附錄法條：
刑法第三百零九條第一項：公然侮辱人者，處拘役或三百元以下罰金。


司法院資訊處製作；財團法人民間司法改革基金會備份。
